臺灣高等法院民事裁定
110年度勞上字第74號
上  訴  人  李媛媛  
訴訟代理人  張以彤律師

上列上訴人因與被上訴人合雅貿易企業社等間請求給付資遣費等
事件，對於中華民國110年1月20日臺灣新北地方法院109年度勞
訴字第103號第一審判決提起上訴，並為訴之追加，本院裁定如
下：
    主  文
上訴人應於收受本裁定正本送達翌日起伍日內補繳第二審裁判費
新臺幣壹仟貳佰伍拾肆元，逾期未繳，即駁回其上訴。　　
    理  由
一、按因財產權起訴者，應依民事訴訟法第77條之13規定，繳納
    裁判費；提起民事第二審上訴，應依同法第77條之16規定，
    繳納上訴費，此為必備之程式。次按以一訴主張數項標的者
    ，其價額合併計算之；但所主張之數項標的互相競合或應為
    選擇者，其訴訟標的價額，應依其中價額最高者定之，民事
    訴訟法第77條之2亦有明文。又同法第444條第1項規定，上
    訴不合法者，第二審法院應以裁定駁回之，但其情形可以補
    正者，審判長應定期間先命其補正。
二、經查：
　㈠兩造間給付資遣費等事件，上訴人提起上訴後，於本院為訴
    之追加，聲明為：㈠先位聲明：⒈原判決關於駁回上訴人後開
    第二、三項之訴，及該部分假執行之聲請暨訴訟費用之裁判
    均廢棄；⒉合雅貿易企業社（下稱合雅企業社）應再給付上
    訴人新臺幣（下同）759,648元，及自起訴狀繕本送達翌日
    起至清償日止，按年息5%計算之利息；⒊合雅企業社應再提
    繳342元至上訴人設立於勞工保險局之勞退金個人專戶（下
    稱系爭勞退專戶）；⒋合雅企業社應另給付上訴人250,359元
    ，及自上訴理由暨答辯狀繕本送達翌日起至清償日止，按年
    息5%計算之利息；㈡備位聲明：⒈原判決廢棄；⒉合雅企業社
    應給付上訴人467,518元，及自起訴狀繕本送達翌日起至清
    償日止，按年息5%計算之利息；⒊合雅企業社應提繳11,993
    元至系爭勞退專戶；⒋女子話題美容企業有限公司（下稱女
    子話題公司）應給付上訴人1,412,932元，及自起訴狀繕本
    送達翌日起至清償日止，按年息5%計算之利息；⒌女子話題
    公司應提繳128,732元至系爭勞退專戶(見本院卷㈡第211-212
    、215頁)。
　㈡核上訴人先位之訴訴訟標的金額為2,021,176元【（原審判決
    勝訴部分：870,444＋140,383）＋（上訴部分：759,648＋342
    ）＋追加金額：250,359）＝2,021,176】，高於備位之訴訴訟
    標的金額2,021,175元（467,518＋11,993＋1,412,932＋128,73
    2＝2,021,175），故依前揭規定，競合結果應以其先位請求
    之金額2,021,176元核定為上訴人本件訴訟標的金額。
　㈢而上訴人上訴利益之訴訟標的金額為759,990元（759,648＋34
    2＝759,990），加計其於本院追加請求之250,359元，計為1,
    010,349元（759,990＋250,359＝1,010,349），應徵第二審裁
    判費16,647元，依勞動事件件法第12條規定暫免徵裁判費2/
    3，則上訴人應繳第二審裁判費為5,549元（16,647×1/3＝5,5
    49），扣除其已繳納之裁判費4,295元後（見本院卷㈠第34頁
    ），上訴人尚應補繳1,254元（5,549－4,295＝1,254）。茲限
    上訴人於收受本裁定正本5日內，如數逕向本法院補繳，逾
    期即駁回上訴。
三、爰裁定如主文。
中　　華　　民　　國　　111 　年　　3 　　月　　4 　　日
                  勞動法庭
                      審判長法  官  陳秀貞
正本係照原本作成。
核定訴訟標的價額部分，如不服裁定得於收受送達後10日內向本
院提出抗告狀，並繳納抗告費新臺幣1千元。
命補繳裁判費部分不得抗告。
中　　華　　民　　國　　111 　年　　3 　　月　　4 　　日

  　　　　　　　　　　　　　書記官  陳盈璇